【裁判字號】    92,上易,677
【裁判日期】    920513
【裁判案由】    妨害自由
【裁判全文】
臺灣高等法院臺中分院刑事判決                  九十二年度上易字第六七七號
    上  訴  人
    即  被  告  丙○○
右上訴人，因被告妨害自由案件，不服臺灣臺中地方法院九十一年易字第二八七二號
，中華民國九十二年三月十一日第一審判決（起訴案號：台灣台中地方法院檢察署九
十一年度偵字第一六０七四號），提起上訴，本院判決如左：
    主      文
上訴駁回。
    事實及理由
一、本案經本院審理結果，認第一審判決以上訴人即被告（下稱被告）丙○○，以強
    暴使人行無義務之事，累犯，量處有期徒刑三月，並諭知如易科罰金以三百元折
    算一日，經核其認事用法及量刑均無不當，應予維持，並引用第一審判決書記載
    之事實、證據及理由（如附件）。又原判決理由欄所載證人徐育鎧有誤，應更正
    為徐育愷。
二、被告提起上訴略稱：被害人所駕駛之汽車係其所有，其久尋被害人未著，適在路
    上遇見，請求被害人交還該汽車，應無不法云云，並請求傳訊證人甲○○云云。
    惟查，被告於九十一年六月十日，在臺中市○○○街、西屯路口遇見被害人乙○
    ○駕車經過時，強行攔住該車，並以鐵棍將汽車玻璃打破，將乙○○強拉下車毆
    打等情，先後於偵審中供承不諱在卷，核與被害人指訴之情節相符，並有該汽車
    受損之相片、診斷書可憑，亦經證人即被告之子徐育愷於偵查中證稱屬實（參見
    偵查卷三四頁），是被告有上開強制犯行，要堪認定，況且，被告與被害人在當
    時尚未離婚，被告於偵查中亦供稱「該車在分居之前，有時是我在用，有時是她
    在用，我有另一部車，但該車是公司車」云云，被害人於民事事件復陳稱「我沒
    有用車子撞相對人，車子是相對人的，但一直都是我在使用」等語，則被告辯稱
    其係要取回該車，其可主張正當防衛云云，自難採信，而證人甲○○於本院所證
    情節，僅能證明當日被告車上所載之女性友人並非被告之女友云云，尚難推論該
    日被告未有上開強制犯行，自難採為被告有利之認定，至告訴人何以懷疑被告當
    時車上係搭載女友乙節，核與上開情事無涉，從而，被告在本院未提出其他有利
    之證據及辯解，其上訴核為無理由，應予駁回。
據上論斷，應依刑事訴訟法第三百七十三條、第三百六十八條，判決如主文。
本案經檢察官丁○○到庭執行職務
中      華      民      國      九十二  年      五      月      十三    日
                                臺灣高等法院臺中分院刑事第二庭
                                      審判長法  官  羅  禮  政
                                            法  官  陳  欣  安
                                            法  官  蔡  聰  明
右正本證明與原本無異。
不得上訴。
                                            書記官  郭  振  祥
中      華      民      國      九十二  年      五      月      十四    日
刑法第三百零四條：
以強暴、脅迫使人行無義務之事或妨害人行使權利者，處三年以下有期徒刑、拘役或
三百元以下罰金。
前項之未遂犯罰之。
                                                                        Ａ


司法院資訊處製作；財團法人民間司法改革基金會備份。
